【裁判字號】    98,訴緝,146
【裁判日期】    980527
【裁判案由】    毒品危害防制條例
【裁判全文】
臺灣板橋地方法院刑事判決             98年度訴緝字第146號
公  訴  人  臺灣板橋地方法院檢察署檢察官
被      告  甲○○
                    （另案於臺灣臺北監獄臺北分監執行中）
上列被告因違反毒品危害防制條例案件，經檢察官提起公訴（97
年度毒偵字第8552號），本院合議庭以裁定進行簡式審判程序，
判決如下：
    主  文
甲○○施用第一級毒品，累犯，處有期徒刑柒月。
    事  實
一、甲○○前因施用毒品案件，經本院以95年度毒聲字第843 號
    裁定將其送往勒戒處所觀察、勒戒後，認有繼續施用毒品之
    傾向，再經本院以95年度毒聲字第1199號裁定令入戒治處所
    施以強制戒治，而於民國96年4 月13日強制戒治執行完畢釋
    放，由臺灣板橋地方法院檢察署檢察官以96年度戒毒偵字第
    221 號為不起訴處分確定；甲○○於上開強制戒治執行完畢
    後5 年內，復有施用第二級毒品之行為，經本院以97年度簡
    字第4221號判處有期徒刑2 月，如易科罰金以新臺幣1,000
    元折算1 日確定，而於97年7 月18日易科罰金執行完畢。詎
    甲○○仍不知悔改，明知海洛因及甲基安非他命分別為毒品
    危害防制條例第2 條第2 項第1 款、第2 款所規定之第一級
    毒品及第二級毒品，竟基於施用第一級毒品海洛因及第二級
    毒品甲基安非他命之犯意，於97年7 月28日晚間11時許，在
    其位於臺北縣蘆洲市○○路243 巷40號5 樓住處，以將海洛
    因及甲基安非他命粉末混合置於玻璃球吸食器內加熱燒烤吸
    食其煙霧之方式，同時施用第一級毒品海洛因及第二級毒品
    甲基安非他命（該吸食器業經丟棄而滅失）；嗣於97年7 月
    29日凌晨3 時30分許，在國道2 號高速公路西向12公里處為
    警查獲，經警採集甲○○之尿液送檢驗後，發現呈毒品陽性
    反應，始偵得上情。
二、案經內政部警政署國道公路警察局第六警察隊報請臺灣桃園
    地方法院檢察署檢察官呈請臺灣高等法院檢察署檢察長令轉
    臺灣板橋地方法院檢察署檢察官偵查起訴。
    理  由
一、上揭事實，業據被告甲○○於本院審理時坦白承認；且被告
    於本件為警查獲後所採集之尿液，經送請臺灣檢驗科技股份
    有限公司以酵素免疫分析法初步檢驗、氣相層析質譜儀法確
    認檢驗之檢驗結果，確呈海洛因代謝物嗎啡及甲基安非他命
    陽性反應，有該檢驗機構出具之濫用藥物檢驗報告1 紙附卷
    可稽，足認被告上開自白，核與事實相符。又被告前因施用
    毒品案件，經本院以95年度毒聲字第843 號裁定將其送往勒
    戒處所觀察、勒戒後，認有繼續施用毒品之傾向，再經本院
    以95年度毒聲字第1199號裁定令入戒治處所施以強制戒治，
    而於96年4 月13日強制戒治執行完畢釋放，由臺灣板橋地方
    法院檢察署檢察官以96年度戒毒偵字第221 號為不起訴處分
    確定；被告於上開強制戒治執行完畢後5 年內，復有施用第
    二級毒品之行為，經本院以97年度簡字第4221號判處有期徒
    刑2 月，如易科罰金以新臺幣1,000 元折算1 日確定（已執
    行完畢），此亦有臺灣高等法院被告前案紀錄表1 份在卷可
    憑；本件事證明確，被告施用毒品犯行，堪以認定。
二、按海洛因及甲基安非他命分別為毒品危害防制條例第2 條第
    2 項第1 款、第2 款所規定之第一級毒品及第二級毒品。核
    被告施用海洛因之行為，係犯毒品危害防制條例第10條第1
    項之施用第一級毒品罪，其施用甲基安非他命之行為，係犯
    毒品危害防制條例第10條第2 項之施用第二級毒品罪。被告
    施用前後持有第一級毒品海洛因、第二級毒品甲基安非他命
    之低度行為，應為其施用之高度行為所吸收，均不另論罪。
    被告以一行為同時施用第一級毒品海洛因及第二級毒品甲基
    安非他命，觸犯施用第一級毒品及施用第二級毒品罪，為想
    像競合犯，應依刑法第55條規定，從一較重之施用第一級毒
    品罪處斷。又被告有如事實欄第1 項所載之犯罪科刑及執行
    紀錄，有臺灣高等法院被告前案紀錄表在卷可參，其於受有
    期徒刑之執行完畢後，5 年內故意再犯本件有期徒刑以上之
    罪，為累犯，應依刑法第47條第1 項規定加重其刑。爰審酌
    被告前已因施用毒品而受不起訴處分之寬典，並經法院論罪
    科刑執行完畢，猶不知警惕而再犯本件之罪，顯見其自制力
    薄弱，惟其施用毒品僅屬自殘行為，對於他人之法益尚無直
    接之侵害，及其犯後坦承犯行，態度尚稱良好等一切情狀，
    量處如主文所示之刑，以資懲儆。
據上論斷，應依刑事訴訟法第273 條之1 第1 項、第299 條第1
項前段，毒品危害防制條例第10條第1 項、第2 項，刑法第11條
前段、第55條、第47條第1 項，判決如主文。
本案經檢察官連思藩到庭執行職務
中    華    民    國    98    年     5    月    27    日
                刑事第十四庭  法  官  劉景宜
上列正本證明與原本無異。
如不服本判決，應於判決送達後10日內敘明上訴理由，向本院提
出上訴狀 (應附繕本) ，上訴於臺灣高等法院。其未敘述上訴理
由者，應於上訴期間屆滿後20日內向本院補提理由書「切勿逕送
上級法院」。
                              書記官  謝秀青
中    華    民    國    98    年    6     月    1     日
附錄本案論罪科刑法條全文：
毒品危害防制條例第10條第1項、第2項
毒品危害防制條例第10條
施用第一級毒品者，處 6 月以上 5 年以下有期徒刑。
施用第二級毒品者，處 3 年以下有期徒刑。


司法院資訊處製作；財團法人民間司法改革基金會備份。
